臺灣新竹地方法院刑事裁定
111年度撤緩字第69號
聲  請  人  臺灣新竹地方檢察署檢察官
受  刑  人  鄭品棋


上列聲請人因受刑人違反毒品危害防制條例案件（本院109年度
訴字第700號），聲請撤銷緩刑之宣告（111年度執聲字第249號
），本院裁定如下：
    主  文
本院一０九年度訴字第七００號刑事判決對甲○○所為緩刑伍年之宣
告撤銷。
    理  由
一、聲請意旨略以：受刑人甲○○因違反毒品危害防制條例案件，
    經本院於民國109年11月11日以109年度訴字第700號（109年
    度少連偵字第104、107號、109年度偵字第7870、8310號）
    判處有期徒刑2年，同時宣告緩刑5年，並於109年12月11日
    確定。惟其於保護管束期間：（一）未按期至臺灣新竹地方
    檢察署（下稱新竹地檢署）觀護人室報到（110年4月28日、
    9月15日、10月6日、11月9日【聲請書容有漏載，應予補充
    】、12月22日、111年2月7日、3月9日等共7次），經書面告
    誡並合法送達，電話聯繫、警察協尋、訪視等仍拒不踐履，
    此事實有新竹地檢署告誡函、電話紀錄及送達回證、觀護人
    訪視表及協尋函等足憑。（二）未保持善良品行，再涉過失
    傷害及詐欺等罪，現於本院審理中（111年度金訴字第1號）
    ，另涉詐欺罪經新竹地檢署檢察官偵查中（111年度偵緝字
    第104號）。以上事實顯已違反保安處分執行法第74條之2第
    1、2、4款之規定，且情節重大，顯見本件緩刑之宣告並不
    足以矯正受刑人之個性，亦難收預期之效果，已合於刑法第
    75條之1第1項第4款所定撤銷緩刑之原因，爰依刑事訴訟法
    第476條之規定，聲請撤銷其緩刑宣告等語。
二、按受保護管束人在保護管束期間內，應遵守左列事項：保持
    善良品行，不得與素行不良之人往還；服從檢察官及執行保
    護管束者之命令；對於身體健康、生活情況及工作環境等，
    每月至少向執行保護管束者報告1次；受保護管束人違反前
    條各款情形之一，情節重大者，檢察官得聲請撤銷保護管束
    或緩刑之宣告；受緩刑之宣告而違反第74條第2項第1款至第
    8款所定負擔情節重大，足認原宣告之緩刑難收其預期效果
    ，而有執行刑罰之必要者，得撤銷其宣告，保安處分執行法
    第74條之2第1、2、4款、第74條之3第1項、刑法第75條之1
    第1項第4款分別定有明文。又按刑法第75條之1係採裁量撤
    銷主義，立法者以違反所定負擔「情節重大」、「難收其預
    期效果」、有執行刑罰之「必要」等不確定法律概念以及比
    例原則，賦予法院裁量撤銷緩刑與否之權限，法院自應就具
    體情事詳加審酌是否有前揭情形。而所謂違反第74條第2項
    第l款至第8款所定負擔「情節重大」，應從受刑人自始是否
    真心願意接受緩刑所附之負擔，或於緩刑期間是否顯有履行
    負擔之可能而隱匿或處分其財產、故意不履行，或無正當事
    由拒絕履行或顯有逃匿之虞等情，考量受刑人未履行條件情
    形，依比例原則，綜合衡酌原宣告之緩刑是否難收預期之效
    ，而有執行刑罰之必要，以決定是否撤銷該緩刑宣告。又緩
    刑宣告本為預測性裁判，以受刑人未來保持良好舉止作為假
    設基礎，此等預測本即有不確定性，法院賦予受刑人緩刑之
    處遇，係為使受刑人能在不受刑罰執行之前提下，於社會中
    本於自由意志對自己之生活負責，惟倘對法律上之義務有所
    忽視，甚或產生法敵對意識，即可認定原宣告之緩刑難收預
    期效果，而有執行刑罰之必要。
三、經查：
（一）本件受刑人甲○○因犯販賣第三級毒品案件，經本院於109
      年11月11日以109年度訴字第700號判決判處有期徒刑1年1
      0月（2罪），應執行有期徒刑2年，同時宣告緩刑5年，緩
      刑期間付保護管束，並應於判決確定之時起3年內向指定
      之政府機關、政府機構、行政法人、社區或其他符合公益
      目的之機構或團體提供240小時之義務勞務，及於判決確
      定時起2年內接受法治教育課程3場次，於109年12月11日
      確定，緩刑期間自109年12月11日起至114年12月10日等情
      ，有本院109年度訴字第700號刑事判決、臺灣高等法院被
      告前案紀錄表各1份在卷可稽，此部分事實堪予認定。
（二）又上開判決確定後，受刑人經通知於110年2月26日至新竹
      地檢署執行科報到，經告以緩刑起迄期間、緩刑期間付保
      護管束、受保護管束人應遵守保安處分執行法第74條之2
      規定等事項，受刑人對上開告知之事項，均表示沒有意見
      ，並於新竹地檢署受保護管束人應主動報告及配合事項、
      諭知受保護管束人應遵守事項具結書等文件簽名等情，有
      新竹地檢署110年2月26日執行筆錄、受保護管束人應主動
      報告及配合事項、諭知受保護管束人應遵守事項具結書各
      1份附卷可查，堪認受刑人就其於保護管束期間內，應服
      從檢察官及執行保護管束者之命令，且按期向執行保護管
      束者報到等節，顯屬明知。
（三）惟受刑人仍於受保護管束期間內之110年4月28日、110年9
      月15日、110年10月6日、110年11月9日、110年12月22日
      、111年2月7日、111年3月9日，均無故未依指定時間至新
      竹地檢署報到，該署分別於上開報到日後，均發函通知受
      刑人已違反保護管束期間應遵守事項，各予以告誡乙次，
      並註明嗣後如再有違誤，將聲請撤銷緩刑，且經觀護人及
      警察機關至受刑人住處進行訪視，皆未尋獲受刑人。又本
      院傳喚受刑人應於111年6月13日到庭接受訊問，受刑人亦
      未到庭等情，有新竹地檢署觀護人報告書、檢察官執行保
      護管束指揮書、告誡函暨送達證書、執行保護管束情況約
      談報告表、受保護管束人心得暨報到表、委請警察機關複
      數監督回復表、執行保護管束情況訪視報告表、觀護輔導
      紀要、本院111年6月13日訊問筆錄在卷可查，是受刑人於
      110年4月至111年3月間，屢經通知及告誡，雖曾到場報到
      執行，惟仍有多達7次無故未按指定時間至新竹地檢署報
      到之紀錄，致使檢察官無從執行保護管束命令，足見其不
      知自我反省，於緩刑付保護管束期間內，未服從檢察官及
      執行保護管束者之命令，亦未每月按時向執行保護管束者
      報到，且經本院傳喚亦未遵期到庭。又受刑人應於本案判
      決確定之日起3年內（即109年12月11日至112年12月10日
      止），提供義務勞務240小時，惟受刑人至今僅履行1小時
      等情，亦有臺灣高等法院被告前案紀錄表在卷可稽，足見
      受刑人亦未遵守本案判決所命緩刑應履行之負擔。另受刑
      人於緩刑期間之110年6月間提供帳戶供詐欺集團騙取被害
      人財物，更犯幫助詐欺等案件，業經新竹地檢署檢察官以
      110年度偵字第13276、14080、14387號、110年度偵緝字
      第890、891、892號、111年度偵字第1777、4906號起訴書
      提起公訴，尚於本院111年度金訴字第1號審理中等情，有
      上開案號起訴書、補充理由書附卷可查，是受刑人於保護
      管束期間內並未保持善良品行乙節，同堪認定。是依上開
      事證，足認受刑人已違反保安處分執行法第74條之2第1、
      2、4款及刑法第75條之1第1項第4款規定所定應遵守之事
      項，情節已屬重大。
（四）綜上各情以觀，受刑人於保護管束期間內，多次無故未遵
      期報到，亦未履行緩刑所命之負擔，致檢察官無從執行保
      護管束命令，顯無接受保護管束之意願，更於緩刑期間內
      更犯幫助詐欺等案件，顯見前案宣告緩刑併付保護管束，
      並應履行義務勞務240小時及接受法治教育3場次，希藉由
      保安處分之執行、義務勞務之履行及法治教育之參與，使
      受刑人在觀護人之監督及嚴謹規範之下，促其反省自律、
      改過自新之目的，已無法達成，無從預期猶能恪遵相關法
      令規定，足認有違反刑法第75條之1第1項第4款及保安處
      分執行法第74條之2第1、2、4款規定之情形，且情節重大
      ，並審酌受刑人受前揭緩刑之寬典，猶不知戒慎悔改，顯
      見其法治觀念薄弱，自身反省能力不足，違反情節亦均非
      一時失慮所致，堪認原緩刑宣告已難收其預期效果，而有
      執行刑罰之必要。從而，聲請人聲請撤銷本院109年度訴
      字第700號刑事判決關於緩刑之宣告，核與刑法第75條之1
      第1項第4款、保安處分執行法第74條之3第1項之規定相符
      ，應予准許。
四、依刑事訴訟法第476條，裁定如主文。
中    華    民    國   111    年    6     月    21    日
                  刑事第七庭      法  官      王榮賓
以上正本證明與原本無異。
如不服本裁定，應於裁定送達後5 日內向本院提出抗告狀。
中　　華　　民　　國　　111 　年　　6 　　月　　22　　日
                                  書記官      蘇鈺婷